臺灣高等法院民事裁定                100年度非抗字第115號
再  抗  告  人  余文即中建國際建築開發股份有限公司推定
                代表公司之清算人
上列再抗告人因呈報清算人事件，對於中華民國100年7月8日臺
灣臺北地方法院100年度抗字第149號裁定，提起再抗告，本院裁
定如下：
    主      文
原裁定廢棄。
    理      由
一、按公司法所定清算人就任之聲報，應以書面為之；前項書面
    ，應記載清算人之姓名、住居所及就任日期，並附具公司解
    散、撤銷或廢止登記之證明、清算人資格之證明，非訟事件
    法第178條定有明文。是公司清算人就任之聲報，應以書面
    檢附上開文件即為已足。又股份有限公司之清算人就任後，
    固須依公司法第326條規第1項規定造具財務報表及財產目錄
    ，送經監察人審查，提請股東會承認後，即報法院，惟此為
    清算人就任後，依非訟事件法第179條規定為所造具資產負
    債表或財產報表及財產目錄之聲報，並非清算人就任之聲報
    。另清算人依公司法第327條規定於就任後催告債權人申報
    債權，亦為清算人就任後，應行之清算事務，其未為上開催
    告行為，係將來聲報清算完結合不合法之問題。至於非訟事
    件法施行細則第24條規定：「依公司法之規定為清算人之聲
    報時，應附具向主管機關申請解散登記之證明文件、股東名
    冊、選舉清算人之股東會紀錄及資產負債表。」係非訟事件
    法於94年修正前之前規定，於該法修正並增訂第178條後，
    已無適用於清算人就任聲報事件之餘地。
二、本件再抗告人於原法院聲報意旨略以：中建國際建築開發股
    份有限公司（下稱中建公司）業經主管機關廢止登記，再抗
    告人與第三人朱高美、張彩霞為廢止登記前公司之董事，為
    法定清算人，三人同意由再抗告人單獨執行全部清算事務，
    為此向原法院為清算人就任之聲報，並檢附公司登記資料、
    推定及約定書影本為證。
三、原裁定以：再抗告人呈報清算人時，並未依非訟事件法施行
    細則第24條規定提出公司登記主管機關廢止登記函、最新公
    司變更登記表、股東名冊、清算人就任同意書身分證明文件
    、清算開始時清算人所造具之資產負債表及財產目錄、資產
    負債表及財產目錄、經監察人審查通過及提經股東會承認之
    證明，經原法院司法事務官於100 年3月4日發函通知再抗告
    人分別於10日內、100年5月20日前補正，該通知已於100年3
    月8日送達再抗告人，有送達證書附卷可稽，惟再抗告人僅
    補正廢止登記證明、最新公司變更登記表、股東名冊、清算
    人就任同意書、身分證明文件、清算人推定書及清算人會議
    約定書，其餘迄未補正，再抗告人既未依公司法之規定聲請
    展期，又在原法院司法事務官裁定駁回前，未提出所命補正
    之文件，原法院司法事務官自得依非訟事件法施行細則第13
    條規定，裁定駁回再抗告人所為呈報清算人就任之聲報等理
    由。適用法規顯有錯誤。再抗告意旨指摘原裁定不當，聲明
    廢棄，為有理由。爰由本院將原裁定廢棄，發回原法院另為
    妥適之裁定。
四、據上論結，本件再抗告為有理由，爰裁定如主文。
中    華    民    國   100    年    8     月    25    日
                    民事第十一庭
                        審判長法  官  呂太郎
                              法  官  詹文馨
                              法  官  劉坤典
正本係照原本作成。
不得再抗告。
中    華    民    國   100    年    8     月    26    日
                              書記官  劉育妃